臺灣彰化地方法院刑事判決　　　　　　 95年度交訴字第204號
公　訴　人　臺灣彰化地方法院檢察署檢察官
被　　　告　乙○○
上列被告因過失致死等案件，經檢察官提起公訴（95年度偵字第
8146號、第8049號），被告於本院準備程序中，就被訴事實為有
罪之陳述，經本院合議庭裁定由受命法官獨任以簡式審判程序審
理，判決如下：
    主    文
乙○○服用酒類，不能安全駕駛動力交通工具而駕駛，處有期徒
刑肆月。又駕駛動力交通工具肇事，致人死亡而逃逸，處有期徒
刑捌月。又因過失致人於死，處有期徒刑陸月。應執行有期徒刑
壹年肆月。緩刑伍年。
    事    實
一、乙○○於民國95年8 月13日晚上9 時許，在彰化縣伸港鄉○
    ○路○路邊攤飲用啤酒若干瓶後，已達影響其注意能力而不
    能安全駕駛動力交通工具之程度，竟仍駕駛車牌號碼B3—50
    68號自用小客車自上址出發，沿彰化縣線西鄉○○村○○路
    由西往東方向行駛，嗣於95年8 月14日凌晨0 時45分許，行
    經彰化縣線西鄉○○村○○路357 號前時，適有吳賢儀騎乘
    車牌號碼KTZ —599 號重型機車，亦沿彰化縣線西鄉○○村
    ○○路由西向東方向行駛在乙○○之車前、而行經前揭地點
    ，乙○○原應注意汽車行進中駕駛人應注意車前狀況，隨時
    採取煞停等必要安全措施，且應注意飲酒後其吐氣所含酒精
    成份超過每公升0.25毫克以上者，不得駕車，而依當時天候
    晴、路面乾燥、道路無障礙物，視距良好等情形，並無不能
    注意之情事，竟因不勝酒力，疏於注意及此，致其所駕駛之
　　自用小客車與吳賢儀所騎乘之前揭重型機車發生撞擊，吳賢
　  儀因而人車倒地，受有頭顱骨破裂、腦挫傷之傷害而死亡。
    詎乙○○知悉肇事後，竟因畏罪、一時驚慌等因素而未下車
    查看，亦未將吳賢儀送醫採取救護之措施，反另行起意，駕
    車逃逸駛離現場，後經警循線查獲乙○○，並對其為呼氣酒
    精濃度測試，測試值為每公升0.72毫克，始知上情。
二、案經臺灣彰化地方法院檢察署檢察官據報相驗暨甲○○訴由
    彰化縣警察局和美分局報請臺灣彰化地方法院檢察署檢察官
    偵查起訴。
    理    由
ㄧ、除被告所犯為死刑、無期徒刑、最輕本刑為3 年以上有期徒
    刑之罪或高等法院管轄第1 審案件者外，於前條第1 項程序
    進行中，被告先就被訴事實為有罪之陳述時，審判長得告知
    被告簡式審判程序之旨，並聽取當事人、代理人、辯護人及
    輔佐人之意見後，裁定進行簡式審判程序；除簡式審判程序
    及簡易程序案件外，第1 審應行合議審判，刑事訴訟法第27
    3 條之1 第1 項、第284 條之1 分別定有明文。本件被告乙
    ○○所涉係死刑、無期徒刑、最輕本刑為3 年以上有期徒刑
    之罪或高等法院管轄第1 審案件以外之罪，並於本院行準備
    程序時就被訴事實為有罪之陳述，本院合議庭依前揭規定，
    經評議結果，裁定改由受命法官獨任行簡式審判程序，合先
    敘明。
二、上開事實，業據被告乙○○於警詢、偵訊、本院準備程序及
    審理中自白不諱（見臺灣彰化地方法院檢察署95年度相字第
    631 號卷第5 、6 、30、31頁，95年度偵字第631 號卷第81
    46號卷第5 頁，本院95年度交訴字第204 號卷第10、17頁）
    ，經查：
（一）核與告訴人即被害人吳賢儀之妹甲○○、證人即被害人吳
      賢儀之同居人李金妹於警詢、偵訊中所為之證述相符（見
      臺灣彰化地方法院檢察署95年度相字第631 號卷第7-10、
      31頁），並有彰化縣警察局和美分局處理相驗案件初步調
      查調查報告暨報驗書、彰化縣警察局和美分局道路交通事
      故調查報告表 (一)、 (二)及現場圖、現場照片12張、彰
      化縣警察局現場勘察報告、被告之酒精測定紀錄表、刑法
      第185 條之3 案件測試觀察紀錄表、彰化縣警察局彰警交
      字第I00000000 號、第I00000000 號舉發違反道路交通管
      理事件通知單等件在卷可稽（見臺灣彰化地方法院檢察署
      95年度相字第631 號卷第4 、12-18 、00-00 00-00 頁）
      ，是認被告自白核與事實相符。
（二）被告於肇事後95年8 月14日凌晨1 時24分，經警施測呼氣
      中所含酒精濃度尚達每公升0.72毫克，依中央警察大學所
      作酒精濃度與肇事率之關係實驗顯示，於飲酒後呼氣中酒
      精濃度逾每公升0.55毫克時，將出現平衡感不足與障礙度
      升高之狀態，肇事率為一般人之10倍，足見被告於95 年8
      月13日晚上9 時許，肇事時其體內酒精濃度，當高於上開
      測試數值，是被告當時確已酒醉達於不能安全駕駛動力交
      通工具之狀況甚明。另被害人確因本件車禍受有頭顱骨破
      裂、腦挫傷之傷害，於送抵醫院前即不治死亡等情，亦經
      臺灣臺中地方法院檢察署檢察官督同檢驗員相驗明確，有
      相驗屍體證明書、法醫驗斷書、勘驗筆錄及相驗報告書暨
      光田綜合醫院法醫參考病歷摘要、戶口名簿等件在卷足憑
      （見臺灣彰化地方法院檢察署95年度相字第631 號卷第11
      、20、29-37 、40-43 、54頁），被害人之死亡係因被告
      酒後駕車及未注意車前狀況等過失所致，應堪認定。
（三）按汽車駕駛人飲用酒類或其他類似物後其吐氣所含酒精濃
      度超過每公升0.25毫克或血液中酒精濃度超過百分之0.05
      以上者，不得駕車；汽車行駛時，駕駛人應注意車前狀況
      ，並隨時採取必要之安全措施。汽車駕駛人，駕駛汽車肇
      事致人受傷或死亡，應即採取救護或其他必要措施，並向
      警察機關報告，不得駛離。道路交通安全規則第114 條第
      2 款、第94條第3 項及道路交通管理處罰條例第62 條第3
      項前段分別定有明文。依卷附道路交通事故現場圖、道路
      交通事故調查報告表 (一)、 (二)、照片、酒精測定值數
      據單等證據所示，被害人騎乘機車行經上開地點，遭被告
      酒醉後駕車撞及，因而人車倒地，致受前揭傷勢不治死亡
      ，足見被告確有違規酒醉駕車及未注意車前狀況等情事。
      再依道路交通事故調查報告表 (一)、 (二)所載，當時天
      候晴、路面乾燥、道路無障礙物，視距良好，且依被告之
      智識、能力又無不能注意之情況，竟疏未注意，以致撞及
      被害人，造成被害人死亡，被告就本件事故之發生顯有過
      失。又本件被害人之死亡既因被告之過失所致，二者間具
      相當因果關係無疑。又按刑法第185 條之4 之肇事逃逸罪
      ，並不以被害人為無自救能力為必要，其立法目的在促使
      駕駛人於肇事後能對被害人即時救護，以減少死傷。被告
      肇事致人受傷後未即時下車救護而逕行駕車逃逸之事實，
      亦堪認定。本件事證已明，被告上開犯行均堪認定，應依
      法論科。
三、核被告乙○○所為，係犯刑法第185 條之3 酒後駕車公共危
    險罪、第276 條第1 項過失致死罪及第185 條之4 之駕駛動
    力交通工具肇事致人死傷逃逸罪。又被告酒後駕車致人死亡
    ，應負刑法第276 條第1 項過失致死之罪責，此部分應依道
    路交通管理處罰條例第86條第1 項加重其刑。被告所犯前開
    3 罪間，犯意各別，行為互殊，應予分論併罰。爰審酌被告
    明知其飲酒後，對週遭事務之辨識及反應能力已受相當影響
    ，顯已達不能安全駕駛之程度，仍僅為圖一己往來交通之便
    ，率爾駕駛車輛外出，嚴重漠視公權力及往來人車生命、身
    體、財產之安全，且因其行為已剝奪被害人吳賢儀之生命法
    益，對於被害人自身及其家屬均造成難以回復之損害，所生
    危害匪淺；尤以被告於肇事後猶駕車逃逸，置被害人死傷於
    不顧，其肇事逃逸之主觀惡性甚鉅，惟考量被告前無犯罪科
    刑紀錄，有臺灣高等法院被告前案紀錄表可稽，素行尚端，
    且已與被害人家屬達成民事和解，賠償新臺幣（下同）4,38
    0, 000元（含汽車強制責任險1,500,000 元），有彰化縣伸
    港鄉調解委員會95年刑調字第138 號調解書1 紙在卷可考（
    見臺灣彰化地方法院檢察署95年度偵字第8049號卷第7 頁）
    ，犯後自始坦承一切犯行，態度良好，及其智識程度、生活
    狀況等一切情狀，分別量處如主文所示之刑，並定其應執行
    之刑。末查被告前未曾受有期徒刑以上刑之宣告，已如前述
    ，其偶罹本罪，且犯後復知悔悟，並迅即賠償被害人家屬，
    經受此科刑教訓之後，當益知戒慎而無再犯之虞，本院認所
    宣告之刑以暫不執行為適當，爰宣告緩刑5 年，以勵自新。
據上論斷，應依刑事訴訟法第273 條之1 第1 項、第299 條第 1
項前段，道路交通管理處罰條例第86條第1 項，刑法第185 條之
3 、第276 條第1 項、第185 條之4 、第51條第5 款、第74條第
1 項第1 款，刑法施行法第1 條之1 第1 項、第2 項前段，判決
如主文。
本案經檢察官莊佳瑋到庭執行職務。
中　　華　　民　　國　　96　　年　　1 　　月　　17　　日
                  交通法庭      法  官  林秉暉
以上正本證明與原本無異。
如不服本判決，應於判決送達後10日內，向本院提出上訴狀 (須
附繕本)。
告訴人或被害人對於判決如有不服具備理由請求檢察官上訴者，
其上訴期間之計算係以檢察官收受判決正本之日期為準。
中　　華　　民　　國　　96　　年　　1 　　月　　17　　日
                                書記官  梁高賓
附錄論罪科刑法條
中華民國刑法第185條之3
服用毒品、麻醉藥品、酒類或其他相類之物，不能安全駕駛動力
交通工具而駕駛者，處1 年以下有期徒刑、拘役或30,000元以下
罰金。
中華民國刑法第185條之4
駕駛動力交通工具肇事，致人死傷而逃逸者，處 6 月以上 5 年
以下有期徒刑。
中華民國刑法第276條
因過失致人於死者，處2 年以下有期徒刑、拘役或2,000 元以下
罰金。
從事業務之人，因業務上之過失犯前項之罪者，處5 年以下有期
徒刑或拘役，得併科3,000 元以下罰金。
